Inventaris van het archief van J.J. Bink [levensjaren 1898-1980], 1914-1947
Nationaal Archief, Den Haag
Collectie 370 J.J. Bink
Bink
1914-1947
C24515
0.20 meter; 28 inventarisnummers.
Normale geschreven, getypte en gedrukte documenten, geen bijzondere handschriften.
Nationaal Archief, Den Haag
Johannes Jacobus Bink (1898-1980)
J.J. Bink werkte een groot deel van zijn leven bij het Algemeen Rijksarchief. Het archief bevat voornamelijk documentatiemateriaal aangetroffen in de vorm van geordende kranteknipsels en tijdschriftartikelen.
Archiefvorming
Geschiedenis van de archiefvormer
Johannes Jacobus Bink werd op 28 juli 1898 in Alkmaar geboren.
In het Nederlands Archievenblad van het jaar 1981 zal van de hand van drs J. Fox een necrologie van Bink worden opgenomen.
Van 1912 tot 1914 was hij leerling-schilder bij de Koninklijke Porcelein- en Aardewerkfabriek Rozenburg in Den Haag, die bij het uitbreken van de Eerste Wereldoorlog moest sluiten.
Dit betekende het einde van Binks artistieke perspectieven. Hij kreeg een administratieve functie als employé bij de Nederlandsche Overzee Trustmaatschappij en, na de opheffing van deze maatschappij in 1920, bij de Stichting Archieven van de Nederlandsche Overzee Trustmaatschappij. In 1937 werd hij als arbeidscontractant bij het Algemeen Rijksarchief in dienst gesteld, toen het archief van de N.O.T. aan deze instelling was geschonken. Zijn voornaamste taak was de selectie van het N.O.T.-actief.
Bink bleef tot 1963 in dienst bij het Algemeen Rijksarchief: hij klapperde de doop-, trouw en begraafboeken van de Derde Afdeling en liet zich kennen als een zeer gewaardeerd calligraaf. In 1954 ontwierp hij de opschriften bij de tentoonstelling 150 jaar Algemeen Rijksarchief in het Prinsenhof in Delft. Hij werd gepensioneerd als hoofdschrijver.
Op 9 februari 1980 overleed hij in Den Haag.
Geschiedenis van het archiefbeheer
In zijn nalatenschap werd ca. 15 m' documentatiemateriaal aangetroffen in de vorm van geordende kranteknipsels en tijdschriftartikelen. Hieraan werd door de oud-rijksarchivaris van de Derde Afdeling, drs J. Fox, een bestemming gegeven: het persoonlijk archief van Bink, dat voornamelijk uit calligrafisch materiaal en kopieën van kaarten bestond, werd aan de kaartenafdeling overgedragen. Grote gedeelten, werden aan het Rijksinstituut voor Kunsthistorische Documentatie geschonken. Verder vonden schenkingen plaats aan het Theatermuseum en het Nederlands Persmuseum in Amsterdam en het Gemeente-archief in Den Haag.
Het hier beschrevene vormt dus een klein gedeelte van Binks nalatenschap en kan in hoofdzaak als verzameld worden beschouwd.
De verwerving van het archief
De rechtstitel is (nog) onbekend
Inhoud en structuur van het archief
2.21
Aanwijzingen voor de gebruiker
Openbaarheidsbeperkingen
Volledig openbaar.
Materiële beperkingen
Aanvraaginstructie
Openbare archiefstukken kunnen online worden aangevraagd en gereserveerd. U kunt dit ook via de terminals in de studiezaal van het Nationaal Archief doen. Om te kunnen reserveren dient u de volgende stappen te volgen:
U maakt een profiel aan op www.gahetna.nl, en logt vervolgens in
Via de archiefinventaris (alleen de beschrijvingen met rode nummers) selecteert u het gewenste archiefstuk door op de knop 'Reserveren' te klikken
In het volgende scherm geeft u aan op welke dag u het archiefstuk wilt inzien
Indien u zich bevindt in de studiezaal en een tafelnummer heeft ontvangen kunt u dit nummer vermelden. Als u geen tafelnummer heeft kunt u tafelnummer 777 laten staan
Vervolgens bevestigt u uw reservering door deze te versturen.
Verwant materiaal
Beschikbaarheid van kopieën
Verwante archieven
Nationaal Archief, J.J. Bink, 1898-1980 (nummer toegang 4.BIF)
Beschrijving van de series en archiefbestanddelen
- Stukken betreffende de Nederlandsch Overzee Trustmaatschappij, I.
  - Circulaires en perscommuniqués van de N.O.T., 1914-1920; 1; 1 omslag
  - Exemplaren van certificaten, verstrekt aan vaartuigen van de N.O.T., 1915; 2; 1 omslag
    Deze certificaten zijn verknipt en de signatuur is verwijderd.
  - Gedichten, prozawerken en groepsfoto's bij gelegenheid van personeelsfestiviteiten., 1915-1921; 3; 1 omslag
  - Tijdschrift- en krante-artikelen over de N.O.T. en C.J.K. van Aalst., 1921-1939; 4; 1 omslag
  - Afschriften van memoranda van de archivaris en employés van de Stichting Archieven van de N.O.T., met overzichten ten behoeve van de ordening van het archief van de N.O.T., 1926-1947; 5
- Stukken betreffende het fascisme en de Tweede Wereldoorlog, II.
  - Dagboekaantekeningen, houdende mededelingen van officiële gebeurtenissen., 1935-1945; 7-8; 2 omslagen
    - Over de oorlogshandelingen van de Asmogendheden en internationale politieke ontwikkelingen. 1935-1944, 7
    - Over Nederland in de Tweede Wereldoorlog. 1940-1945, 8
  - Kranteknipsels over de Italiaanse inval in Abessynië., 1935-1936; 9
  - "De Volharding verweert zich", brochure van deze coöperatieve vereniging tegen aanvallen van het nationaalsocialistische weekblad Volk en Vaderland., Augustus 1936; 10; 1 deeltje
  - Nationaalsocialistisch en pro-Duits propaganda-drukwerk., 1936-1944; 11-13; 3 omslagen
    - Affiches en strooibiljetten. 1936-1944, 11
    - Nederlandstalige tijdschriften. 1939-1944, 12
    - Duitstalige tijdschriften. 1941-1942, 13
  - Nationaal Centrum, officieel orgaan van de Stichting Nationaal Centrum, houdende oproepen tot waakzaamheid tegen het nationaalsocialisme., Juni 1939; 14; 1 omslag
  - Tekst van het cabaret van Paulus de Ruiter, op te voeren voor de Nederlandse Omroep op 11 januari 1942., 15; 1 stuk
  - Circulaire van het departement van Volksvoorlichting en Kunsten, houdende voorschriften van de secretaris-generaal van de N.S.B. over de verplichting van nationaalsocialistische ambtenaren om het insigne te dragen., 21 december 1942; 16; 1 stuk
  - Uittreksel uit een boek van Max Blokzijl, houdende diens herinneringen als oorlogscorrespondent. Geschreven., Z.j; 17; 1 omslag
  - Overzicht van persrecenties over de Wessels-serie van L. Penning., Z.j; 18; 1 stuk
  - "Scenario voor de teekenfilm Van den Vos Reynaerde naar motieven uit het gelijknamige boek van R. van Genechten". Gestencild., Z.j; 19; 1 stuk
  - Voorlichtingsbladen van de Amerikaanse omroepen A.B.C. en A.E.S. over de geschiedenis van de Tweede Wereldoorlog, bestemd voor luisteraars van de Engelse omroep B.B.C., 1945; 20; 3 stukken
  - Exemplaar van City-krant, houdende een editie over ds M. Niemöllers verzet tegen het Nationaalsocialisme., 15 maart 1946; 21
- Overige bescheiden, III.
  - Liederboeken voor het gemobiliseerde leger., 1914; 22; 2 deeltjes
  - "Brief van een bakvisch aan een bakvisch over inkwartiering", fragment van een anoniem kabaretliedje over de mobilisatie., Z.j. (ca. 1914); 23; 1 stuk
  - "Vlaamsch leven, zelfstandig Vlaamsch Geïllustreerd Weekblad", nr. 1., oktober 1915; 24; 1 deeltje
  - "Evangelische Jugend am Deutschen Eck", tijdschrift van de Westdeutsche Jungmännerbund., 14 augustus 1932; 25; 1 deeltje
  - Exemplaar van "De Burcht", orgaan van de kwartiermeestergeneraal van het 1e Nederlandse Voertuigenpark., 17 november 1945; 26
  - Doorslag van een lijst van Nederlandse vervangwoorden voor Engelse termen uit de fotografie- en filmwereld., Z.j; 27; 1 stuk
  - Propaganda-affiche van de Verenigde Naties voor de vrijheid van het woord., Z.j; 28; 1 stuk